【裁判字號】    88,易,3048
【裁判日期】    890118
【裁判案由】    傷害
【裁判全文】
台灣台中地方法院刑事判決            八十八年度易字第三四八號
    公  訴  人  台灣台中地方法院檢察署檢察官
    被      告  乙○○○
右列被告因傷害案件，經檢察官提起公訴（八十八年度偵字第一九五四三號），本院
判決如左：
    主  文
乙○○○傷害人之身體，處拘役壹拾日，如易科罰金，以參佰元折算壹日。
    事  實
一、乙○○○前曾於民國七十八年間因傷害等案件，經本院判處罰金二千元，於同年
    四月二十五日上訴駁回確定。復猶不知悔悟，因認丙○○向台中市政府工務局檢
    舉拆除其住處之違章建築，而與丙○○發生怨隙，遂於民國八十八年三月十五日
    下午四時許，至丙○○上班之台中市○○路○段三一八號辦公大樓樓下喧鬧，基
    於傷害他人身體之犯意，以雙手抓住丙○○之臉部及脖子不放，並用力撕扯，致
    丙○○因此受有左臉頰擦傷瘀腫（一○Ｘ八公分）、右臉頰擦傷瘀腫（二Ｘ一公
    分）以及前頸擦傷瘀腫（三Ｘ一公分）之傷害。
二、案經丙○○訴由臺灣臺中地方法院檢察署檢察官偵查起訴。
    理  由
一、訊據被告乙○○○固坦承其確因上開事由，於上開時、地與告訴人丙○○發生衝
    突等情不諱，惟仍矢口否認其有何傷害之犯行，辯稱：其僅與丙○○發生口角，
    然並無出手抓丙○○脖子等處云云。惟查：被告確有以雙手抓傷丙○○脖子等處
    之情，業據告訴人丙○○迭次於偵訊及本院調查中指訴甚詳，復有證人即聞訊負
    責到場處理之員警甲○○證稱，其於警局值班人員告知有人打架後，即至現場處
    理，且見丙○○之脖子上確有擦傷等語，並有台灣省立台中醫院診斷證明書一紙
    附卷可稽，應認為實，足見丙○○所受上開傷害，確係被告以雙手抓扯所致，亦
    即被告上開所辯，顯係卸責之詞，不足採信。本件事証明確，被告犯行，堪以認
    定。
二、核被告所為，係犯刑法第二百七十七條第一項之傷害罪。爰審酌被告前亦曾有傷
    害之前科，有本院被告全國前案紀錄表附卷足參，其犯罪之動機、目的、手段、
    告訴人受傷害程度尚稱輕微，以及被告犯罪後仍矢口否認犯行之態度等一切情狀
    ，量處如主文所示之刑，並諭知易科罰金之折算標準，以示懲儆。
據上論斷，應依刑事訴訟法第二百九十九條第一項前段，刑法第二百七十七條第一項
、第四十一條，罰金罰鍰提高標準條例第一條前段、第二條，判決如主文。
中      華      民      國    八十九    年      一      月      十八    日
                              台灣台中地方法院刑事第六庭
                                  法  官   許 惠 瑜
右正本證明與原本無異。
如不服本判決，應於判決送達後十日內向本院提出上訴狀，上訴於臺灣高等法院臺中
分院( 須附繕本 )。
  書記官
中     華       民      國    八十九    年      一     月      十九     日
附錄條文：
刑法第二百七十七條第一項  傷害人之身體或健康者，處三年以下有期徒刑、拘役或
一千元以下罰金。


司法院資訊處製作；財團法人民間司法改革基金會備份。
